臺灣臺中地方法院交通事件裁定　　　　　　　　　　九十三年度交聲字第六三五號
　　　原處分機關　　交通部公路總局台中區監理所
　　　異議人即
　　　受處分人　　　甲○○
右列受處分人因違反道路交通管理處罰條例案件，對於交通部公路總局台中區監理所
民國九十三年七月二十七日所為之裁決（中監違字第裁六○─ＡＣＵ二六三三七三號
裁決書），聲明異議，本院裁定如左：
    主  文
異議駁回。
    理  由
一、原處分機關略以：受處分人甲○○，於民國九十三年二月十六日十七時五十八分
    許，駕駛之車號Ｖ三─七七八六號自小客車，在台北市○○街處，因單車到與他
    車並行之違規事實，為台北市政府警察局士林分局員警依法當場攔檢舉發，受處
    分人未於期限前提出申訴，經向原舉發機關查證違規屬實，該所遂於民國九十三
    年七月二十七日以中監違字第裁六○─ＡＣＵ二六三三七三號裁決書，裁處受處
    分人違反道路交通管理處罰條例第四十五條第一項第二款及第六十三條第一項第
    一款之規定，處罰鍰新台幣一千八百元整，並記違規點數一點，逾期則依違反道
    路交通管理事件統一裁罰標準表及裁決書處罰主文裁處，於法並無不合等語。
二、受處分人甲○○則略以：於九十三年二月十六日駕駛該車行經台北市○○街時，
    因單車道擁塞，由該執勤員警指示，欲右轉之車輛可依其指示並行車道逕行右轉
    ，本人亦照該員警之手勢指揮與他車並行等候右轉，但卻遭該員警攔車且開單處
    分；因當時急欲趕往機場執行飛行任務，並考量交通而未與警爭執；況於收到裁
    決書前也未曾收到繳費紅單，該單位以與事實相左的違規事由裁決本案，深感司
    法不公；配合員警為疏散交通與他車並行的指揮導引，竟遭該單位員警不明理執
    意開單，爰聲明異議云云。
三、按汽車駕駛人，爭道行駛有在單車道駕車與他車並行者，處新台幣六百元以上一
    千八百元以下罰鍰，並記違規點數一點；汽車在單行道行駛時，應按遵行方向順
    序行駛，劃有路面邊線者，不得駛出其邊線；又按禁制標線用以表示道路上之遵
    行、禁止、限制等特殊規定，告示車輛駕駛人及行人嚴格遵守。槽化線，是一種
    輔助標線，是禁制標線，係用以引導車輛駕駛人循指示之路線行駛，並禁止跨越
    。劃設於交岔路口、立體交岔之匝道口或其他特殊地點。本標線線型分為單實線
    、Ｙ型線與斜紋線三種。其顏色應與其連接之行車分向線、分向限制線或車道線
    相同。道路交通管理處罰條例第四十五條第一項第二款、第六十三條第一項第一
    款、道路交通安全規則第九十六條及道路交通標誌標線號誌設置規則第一百四十
    八條、第一百六十四條、第一百七十一條與違反道路交通管理事件統一裁罰標準
    表分別有明文。
四、經查：受處分人甲○○，於上開時、地，駕駛之車號Ｖ三─七七八六號自小客車
    ，因單車道駕車與他車並行之違規事實，為台北市政府警察局士林分局員警當場
    舉發等情，非但為受處分人於異議狀中承認有與他車並行等候右轉，且有原舉發
    機關員警舉發之違反道路交通管理事件通知單一紙與裁決書一份在案可稽。雖受
    處分人以上開情詞置辯，惟查：受處分人於違規當時即於該舉發通知單上簽名並
    已收受，自不能事後辯稱未曾收到舉發通知單，此亦有前揭通知單在卷可佐。又
    據原舉發機關之執勤員警即證人余志皇，於民國九十三年十一月十五日到院結證
    稱：「雙溪街口到仰德大道只能右轉，受處分人駕駛車輛在車隊中沒有循序進行
，沿槽化線穿過，我們就攔下他來，那條只能單線道行駛，當時只有他那輛車沒
    有循序進行，從單車道中竄出；當時是只有他竄出來」、「（你有指揮他過來？
    ）答：不可能，如果我指揮他為何還會攔他下來？雙溪街是單車道只能右轉」等
    語。按單車道必是單行道，僅容許該車道上行駛之汽車按遵行之方向順序行駛，
    不得駛出其邊線，更不能與他車爭道行駛與他車並行。槽化線，是禁制標線，表
    示道路上之遵行、禁止、限制之特殊規定，告示車輛駕駛人嚴格遵守，引導車輛
    駕駛人循指示之路線行駛，並禁止跨越。是任何車輛之駕駛人包括受處分人皆不
    得違反上開規定，今受處分人駛出單車道之邊線，又跨越槽化線與他車爭道行駛
    且與他車並行，已明顯違反該等規定。況交通執勤之員警應甚知悉前揭禁制規定
    ，且會嚴格遵守而不致違反，何必既指示右轉卻又攔停開單處罰，自相矛盾？本
    件應係受處分人因急欲趕往機場，誤認該員警對其他在單車道內車輛之右轉指示
    所致。受處分人至今未能舉出對其有利之任何積極事證供本院參酌，以實其說。
    本院經查亦無任何證據足資證明執勤警員有捏造事實或違法取締之情事，則執勤
    警員本其加強道路交通管理、維護交通秩序、確保交通安全職責所為之當場舉發
    ，自應受到合法、正確而真正之推定。是本件受處分人在單車道駕車與他車並行
    之違規事實，堪以認定。受處分人空言指摘原舉發不當，尚屬無據。從而，原處
    分機關據以援引上開規定，裁處罰鍰新台幣一千八百元整，並記違規點數一點，
    逾期則依裁決書處罰主文規定處罰，並無不當，本件異議為無理由，應予駁回。
五、據上論斷，應依道路安全管理處罰條例第八十七條、道路交通案件處理辦法第十
    九條，裁定如主文。
中      華      民      國    九十三    年     十一     月     三十     日
                                        臺灣臺中地方法院交通法庭
右正本證明與原本無異                        法  官    許  金  樹
如不服本裁定應於送達後五日內向本院提出抗告狀。
                                            書記官
中      華      民      國    九十三    年    十一    月      三十    日
